# 请教各位和陈版，建筑业的业主结算款中未达付款比例部分的账务处理。

提问人：小熊吃 鸡 翅 时间：2021-04-13 12:38:10
举例（不考虑税费）：某施工项目业主结算 100 万元，根据合同约定，此节点付款比例70%，那么此时是否只应确认 70 万元的应收账款，剩余 30 万元依然在合同资产科目核算呢？
施工项目的付款比例是否是除了时间流逝之外的其他限制条件呢？

回答人：chenyiwei
可以这样理解，后续 30 万元的收取不仅仅取决于时间流逝，而且取决于项目能否按时竣工及质量是否符合标准等。因此剩余的 30 万元应确认为合同资产。